臺灣花蓮地方法院刑事判決　　　　　　　100年度訴字第230號
公　訴　人　臺灣花蓮地方法院檢察署檢察官
被　　　告　徐遠程
上列被告因違反毒品危害防制條例案件，經檢察官提起公訴（10
0年度毒偵字第251、261、262、318 號），被告就被訴事實均為
有罪之陳述，本院合議庭裁定由受命法官獨任進行簡式審判程序
審理，判決如下：
    主  文
徐遠程施用第一級毒品，累犯，處有期徒刑拾月；又施用第一級
毒品，累犯，處有期徒刑拾月；又施用第一級毒品，累犯，處有
期徒刑拾月。應執行有期徒刑貳年。
    事  實
一、觀察勒戒與強制、戒治：
(一)徐遠程前因施用毒品案件，經本院於民國87年11月9 日以87
    年度毒聲字第225 號裁定送觀察、勒戒後，因認有繼續施用
    之傾向，經本院於87年11月11日以87年度毒聲字第262 號裁
    定令入戒治處所施以強制戒治，嗣於88年5 月20日停止處分
    付保護管束，迄88年11月22日保護管束期滿，並經本院於88
    年2月12日以88年度訴字第6號判處應執行有期徒刑10月確定
    。
(二)徐遠程復因施用毒品案件，經本院於90年3月8日以90年度毒
    聲字第221號裁定令入戒治處所施以強制戒治，嗣於91年8月
    20日停止處分付保護管束，迄91年9 月26日保護管束期滿，
    並經本院於90年10月19日以90年度訴字第183 號判處有期徒
    刑1年確定。
二、犯罪前科：
(一)徐遠程再因施用毒品案件，經本院於94年3 月23日以94年度
    訴字第43號判處應執行有期徒刑1年2月確定。
(二)徐遠程又因施用毒品案件，經臺灣高等法院花蓮分院於95年
    6月30日以95年度上訴字第138號判處有期徒刑1年6月確定，
    嗣經臺灣高等法院花蓮分院於96年 8月6日以96年聲減字122
    號裁定減為有期徒刑9月確定。
(三)上開案件接續執行，嗣徐遠程於96年12月3 日縮刑期滿執行
    完畢（構成累犯）。
三、本案事實：
    徐遠程詎不知悔改，基於施用第一級及第二級毒品之犯意，
    分別於下列時間、地點施用毒品：
(一)徐遠程於 100年3月16日下午5時許，在其位於花蓮縣新城鄉
    ○里○街56巷5 號之住處內，同時非法混合施用第一級毒品
    海洛因及第二級毒品甲基安非他命 1次。嗣於100年3月17日
    下午 4時18分左右，員警經其同意採驗尿液，結果呈施用第
    一級毒品海洛因代謝後之嗎啡、可待因陽性反應及施用第二
    級毒品甲基安非他命代謝後之甲基安非他命陽性反應，因而
    查悉上情。
(二)徐遠程於100年4月6日某時許，在花蓮縣新城鄉○○○街5巷
    16號屋內，同時非法混合施用第一級毒品海洛因及第二級毒
    品甲基安非他命 1次。嗣於100年4月7日下午2時55分左右，
    員警經其同意採驗尿液，結果呈施用第一級毒品海洛因代謝
    後之嗎啡、可待因陽性反應及施用第二級毒品甲基安非他命
    代謝後之安非他命、甲基安非他命陽性反應，因而查悉上情
    。
(三)徐遠程於 100年4月25日下午6時許，在其位於花蓮縣新城鄉
    ○里○街56巷5 號之住處內，同時非法混合施用第一級毒品
    海洛因及第二級毒品甲基安非他命 1次。嗣於100年4月26日
    下午 1時40分左右，員警經其同意採驗尿液，結果呈施用第
    一級毒品海洛因代謝後之嗎啡、可待因陽性反應及施用第二
    級毒品甲基安非他命代謝後之安非他命、甲基安非他命陽性
    反應，因而查悉上情。
四、案經花蓮縣警察局移送暨花蓮縣警察局新城分局、花蓮縣警
    察局花蓮分局分別報告臺灣花蓮地方法院檢察署檢察官偵查
    起訴。
    理  由
壹、程序事項：
    被告徐遠程所犯為毒品危害防制條例第10條第1項、第2項之
    施用第一級、第二級毒品罪，均非死刑、無期徒刑、最輕本
    刑為 3年以上有期徒刑之罪，或高等法院管轄第一審之案件
    ，被告於本院準備程序中，就被訴事實均為有罪之陳述，經
    告以簡式審判程序之旨，並聽取檢察官、被告之意見後，本
    院合議庭業已依刑事訴訟法第273條之1第1 項之規定，裁定
    由受命法官獨任進行簡式審判程序，是本案之證據調查，依
    刑事訴訟法第273條之2規定，不受同法第159條第1項、第16
    1條之2、第161條之3、第163條之1及第164條至第170條規定
    之限制。
貳、實體事項：
一、事實認定：
(一)前開事實欄三（一）部分，業據被告於本院審理中自白不諱
    ，且被告於 100年3月17日下午4時18分左右，為警採集其親
    自排放之尿液，送請慈濟大學濫用藥物檢驗中心，以氣相層
    析質譜儀分析法確認檢驗結果，呈嗎啡、可待因及甲基安非
    他命陽性反應，此有被告檢體編號 Ｚ000000000000號尿液檢
    體採集送驗紀錄表及慈濟大學濫用藥物檢驗中心檢驗總表各
    乙份附卷可稽，足認被告前開自白與事實相符，可以採信。
(二)前開事實欄三（二）部分，亦據被告於警詢時、偵查中及本
    院審理中自白不諱，且被告於100年4月7日下午2時55分左右
    ，為警採集其親自排放之尿液，送請慈濟大學濫用藥物檢驗
    中心，以氣相層析質譜儀分析法確認檢驗結果，呈嗎啡、可
    待因、安非他命及甲基安非他命陽性反應，此有被告檢體編
    號 Ｚ000000000000號尿液檢體採集送驗紀錄表及慈濟大學濫
    用藥物檢驗中心檢驗總表各乙份附卷可稽，足認被告前開自
    白與事實相符，可以採信。
(三)前開事實欄三（三）部分，亦據被告於警詢時、偵查中及本
    院審理中自白不諱，且被告於 100年4月26日下午1時40分左
    右，為警採集其親自排放之尿液，送請慈濟大學濫用藥物檢
    驗中心，以氣相層析質譜儀分析法確認檢驗結果，呈嗎啡、
    可待因、安非他命及甲基安非他命陽性反應，此有被告檢體
    編號 Ｚ0000000000號尿液檢體採集送驗紀錄表及慈濟大學濫
    用藥物檢驗中心檢驗總表各乙份附卷可稽，足認被告前開自
    白與事實相符，可以採信。
(四)綜上所述，本案罪證明確，被告犯行均洵堪認定，自應依法
    論科。
二、論罪科刑：
(一)查海洛因、甲基安非他命分別係毒品危害防制條例第2條第2
    項第1款、第2款所定之第一級、第二級毒品；又犯毒品危害
    防制條例第10條施用毒品之罪者，檢察官應聲請法院裁定，
    令被告入勒戒處所觀察、勒戒，經觀察、勒戒後，無繼續施
    用毒品之傾向者，應即釋放，並由檢察官為不起訴處分，有
    繼續施用毒品之傾向者，則由檢察官先聲請法院裁定令入戒
    治處所施以強制戒治，俟強制戒治期滿，再行釋放，並由檢
    察官為不起訴處分；而依前開規定觀察勒戒或強制戒治執行
    完畢釋放後， 5年內再犯施用毒品之罪者，檢察官應依法追
    訴，毒品危害防制條例第20條第1項、第2項、第23條第2 項
    分別定有明文。且倘被告於 5年內已再犯，經依法追訴處罰
    ，縱其第3次（或第3次以上）再度施用毒品之時間，在初犯
    經觀察、勒戒或強制戒治執行完畢5年以後，已不合於「5年
    後再犯」之規定，且因已於「 5年內再犯」，顯見其再犯率
    甚高，原實施觀察、勒戒或強制戒治，已無法收其實效，即
    應依該條例第10條處罰（最高法院95年度第7次及97年度第5
    次刑事庭會議決議參照）。本案被告三次施用毒品之犯罪時
    間雖距初次觀察、勒戒及強制戒治釋放出所達 5年以上，然
    其於初次觀察、勒戒及強制戒治釋放出所後 5年內再犯施用
    毒品案件，有臺灣高等法院被告前案紀錄表附卷可考，顯見
    其再犯率甚高，原實施之觀察、勒戒及強制戒治已無法收其
    實效，揆諸前揭說明意旨，已不合於「 5年後再犯」之規定
    。
(二)核被告所為，均係犯毒品危害防制條例第10條第 1項之施用
    第一級毒品罪及同條第 2項之施用第二級毒品罪。被告持有
    第一級及第二級毒品以供其各次施用，其持有之低度行為應
    為其施用之高度行為所吸收，均不另論罪。被告各次均係以
    第一級毒品海洛因與第二級毒品甲基安非他命摻在一起施用
    之方式，同時施用第一級毒品海洛因與第二級毒品甲基安非
    他命，其所犯施用第一級毒品罪與施用第二級毒品罪間，係
    一行為觸犯數罪名，屬想像競合犯，均應從一較重之施用第
    一級毒品罪處斷。被告三次犯行，犯意各別，行為互殊，應
    予分論併罰。被告前曾受如事實欄所載有期徒刑之執行，此
    有臺灣高等法院被告前案紀錄表附卷可考，其於有期徒刑執
    行完畢後 5年以內，故意再犯本案三件有期徒刑以上之罪，
    均為累犯，應加重其刑。爰審酌被告犯罪之動機、吸食頻率
    、曾有施用毒品之前科仍不知戒除，且以混合施用第一級、
    第二級毒品之形同多重藥物濫用方式施用，顯見其對毒品之
    依賴甚深，自制能力薄弱，惟犯罪後均坦承犯行，且所犯之
    施用毒品犯行乃戕害自己身心健康，並未危及他人等一切情
    狀，分別量處如主文所示之刑，並定其應執行刑，以示懲儆
    。
據上論斷，應依刑事訴訟法第273條之1第1項、第299條第1 項前
段，毒品危害防制條例第10條第1項、第2項，刑法第11條前段、
第55條、第47條第1項、第51條第5款，判決如主文。
本案經檢察官張立中到庭執行職務。
中    華    民    國   100    年    9     月    16    日
                  刑事第四庭    法  官  曹庭毓
以上正本證明與原本無異。
如不服本判決應於收受送達後10日內向本院提出上訴書狀，並應
敘述具體理由。其未敘述上訴理由者，應於上訴期間屆滿後20日
內向本院補提理由書(均須按他造當事人之人數附繕本)「切勿逕
送上級法院」。
中    華    民    國   100    年    9     月    16    日
                                書記官
附錄本判決論罪之法律條文：
毒品危害防制條例第10條：
施用第一級毒品者，處6月以上5年以下有期徒刑。
施用第二級毒品者，處3年以下有期徒刑。